【裁判字號】    96,訴,386
【裁判日期】    970331
【裁判案由】    懲治走私條例
【裁判全文】
臺灣新竹地方法院刑事判決              96年度訴字第386號
公  訴  人  臺灣新竹地方法院檢察署檢察官
被      告  丁○○
            戊○○
            己○○
            庚○○
共      同
選任辯護人  彭火炎律師
            張玉琳律師
上列被告等因違反懲治走私條例案件，經檢察官提起公訴（95年
度偵字第6807號），本院判決如下：
    主  文
丁○○共同私運管制物品進口逾公告數額，累犯，處有期徒刑陸
月。
戊○○共同私運管制物品進口逾公告數額，處有期徒刑月。
己○○共同私運管制物品進口逾公告數額，處有期徒刑月。
庚○○共同私運管制物品進口逾公告數額，處有期徒刑肆月。
    事  實
一、丁○○前曾於民國93年間，因違反漁業法案件，經本院於94
    年3 月29日以94年度易字第155 號判處有期徒刑2 月確定，
    於94年7 月4 日易科罰金執行完畢，其猶不知悔改。
二、丁○○係新竹漁港籍「永昇發126 號」（漁船統一編號：CT
    4 —1432號）漁船之船長，戊○○、己○○及庚○○則均係
    該漁船之船員，其等共同基於私運逾公告數額管制物品進口
    之犯意聯絡及行為分擔，於95年11月27日16時55分許，駕駛
    上揭「永昇發126 號」漁船，自新竹市南寮漁港報關出海，
    申請作業漁場範圍為近海，預定航期為15日，乃竟於出海後
    迄同年月30日15時50分許期間內之某時，在新竹外海我國領
    海以外之某公海海域處，自亦有共同犯意聯絡之駕駛不詳船
    名漁船之不詳姓名年籍之中國大陸地區成年人，以不詳價格
    購入超過管制數量之如附表所載總重量共計8670公斤之中國
    大陸漁產品，旋即由真實姓名年籍均不詳之大陸地區成年人
    搬上前開「永昇發126 號」漁船後，丁○○、戊○○、己○○及庚○○再共同將之搬運裝載於前述「永昇發126 號漁船
    」之船艙內，未經許可，擅自私運上揭管制物品進入我國領
    海即新竹市南寮漁港內，欲販售圖利。嗣於同年月30日16時
    30分許，渠等在新竹漁港卸貨時為警當場查獲，並扣得如附
    表所示之魚貨。
三、案經行政院海岸巡防署海洋巡防總局第十二（新竹）海巡隊
    報請臺灣新竹地方法院檢察署檢察官偵查起訴。
    理  由
壹、證據能力部分：
一、按被告以外之人於審判外之言詞或書面陳述，除法律另有規
    定者外，不得作為證據，刑事訴訟法第159 條第1 項固有明
    文規定。惟被告以外之人於審判外向法官所為之陳述，得為
    證據；被告以外之人於偵查中向檢察官所為之陳述，除顯有
    不可信之情況外，得為證據；且被告以外之人於審判外之陳
    述，雖不符刑事訴訟法第159 條之1 至之4 之規定，惟經當
    事人於審判程序同意作為證據，法院審酌該言詞陳述或書面
    陳述作成時之情況，認為適當者，亦得為證據，復為同法第
    159 條之1 、第159 條之5 第1 項所明定。查本件被告等之
    辯護人於本院準備程序除陳稱：行政院農業委員會漁業署緝
    獲漁船走私漁產品判定諮詢電話傳真1 份，非審判長、受命
    法官或檢察官所選任，亦非由法院或檢察官所囑託，又未於
    鑑定前具結，而僅簡略記載鑑定結果，而未載明鑑定經過，
    故係被告以外之人在審判外之書面陳述，故無證據能力；又
    國立臺灣海洋大學96年11月30日海漁字第0960013345號函及
    97年2 月22日海漁字第0970001589號函各1 份均非例行性的
    函答，為被告以外之人於審判外之陳述，故無證據能力等語
    外，餘對檢察官所提其他各項證據方法之證據能力均表示並
    無意見，而本院審酌除辯護人所陳述上情外之其餘證據即船
    員證、照片、北部地區巡防局第二四岸巡大隊監卸檢查紀錄
    單、漁船進出港申請書、安檢站進出港登記簿、機漁船（含
    船員）進出港檢查表、地圖、轄區圖、行政院海岸巡防署海
    洋巡防總局扣押物品目錄表、財政部臺北關稅局機關部隊移
    交緝獲走私物品運輸工具扣押收據及海洋巡防總局第十二（
    新竹）海巡隊查獲「永昇發126 號」漁船嫌疑貨品移交海關
    清單等，既經各該被告及辯護人同意援引作為證據，且並無
    證據證明係公務員違背法定程式所取得，亦無刑事訴訟法第
    159 條之4 之顯有不可信之情況與不得作為證據之情形，又
    經本院審判期日就上開證據進行調查、辯論，並未發現有不
    當取供之情事，故認宜作為本件犯罪之證據，有證據能力，
    核先敘明。
二、次按除前三條之情形外，下列文書亦得作為證據：一  除顯
    有不可信之情況外，公務員職務上製作之紀錄文書、證明文
    書，此為刑事訴訟法第159 條之4 第1 款定有明文。按緝獲
    漁船走私漁產品判定諮詢電話傳真1 份為主管機關之行政院
    農業委員會漁業署中負責漁船及船員涉案走私、處分及後續
    處理工作之公務員，依據在看過查緝機關所傳送相關資料後
    之專家委員所提供之意見後，基於職務而作成上揭判定諮詢
    電話傳真資料之紀錄文書等情，已據證人即行政院農業委員
    會漁業署技士丙○○於本院審理時證述甚明（見本院卷第二
    宗第148至150頁），從而並無顯不可信之情況，是依刑事訴
    訟法第159 條之4 第1 款之規定，上揭緝獲漁船走私漁產品
    判定諮詢電話傳真1 份應認有證據能力。
三、次按法院或檢察官得囑託醫院、學校或其他相當之機關、團
    體為鑑定；其須以言詞報告或說明時，得命實施鑑定或審查
    之人為之，刑事訴訟法第208 條第1 項定有明文。卷附國立
    臺灣海洋大學環境生物與漁業科學學系所出具之96年11月30
    日海漁字第0960013345號函及97年2 月22日海漁字第097000
    1589號函各1 份，均係本院囑託該機關鑑定後，由該鑑定機
    關分別出具之書面鑑定報告，依前揭規定意旨，該鑑定書具
    有證據能力，而得為本案判斷之依據。
貳、本院認定犯罪事實所根據的證據及理由：
一、訊據被告丁○○、戊○○、己○○及庚○○等人固坦承於上
    揭時地，由被告丁○○擔任船長，其餘被告等人均為船員，
    共同駕駛「永昇發126號」漁船自新竹市南寮漁港報關出海
    ，申請作業漁場範圍為近海，預定航期為15日，於同年月30
    日16時30分許，渠等在新竹漁港卸貨時為警當場查獲，並扣
    得如附表所示之魚貨等情，然均矢口否認有何違反懲治走私
    條例之犯行，皆辯稱：附表所示之魚貨均係我們自行在海上
    所捕獲，不是向別的漁船購買，也不是跟人家交換的。當時
    我們在作業時，尚有保七人員過來檢查，也有說我們確實是
    在作業云云，選任辯護人亦辯稱：漁船上之漁網內尚有為數
    不少之雜魚、白帶魚或小鯧魚。如果本件係向他人購買魚貨
    ，漁網上應無捕撈魚貨時整理未清所殘餘之新鮮海魚遺留在
    網內之情況。退步言，縱認被告等係在作業時，自不知名之
    大陸漁船購買本案漁獲並運回新竹南寮漁港欲販售圖利，然
    本案係認定「永昇發126 號」漁船在北緯24度40分、東經120
    度35至40分之區域作業，經內政部函覆，該區域為我國領海
    12海哩範圍之內，是以被告等人所為應僅係構成懲治走私條
    例第3 條第1 項之運送走私物品罪，並非同條例第2 條第1
    項之私運物品進口罪等語。
二、經查：
（一）被告丁○○擔任船長，其餘被告等人擔任船員，駕駛上揭
      「永昇發126 號」漁船，於95年11月27日16時55分許，自
      新竹市南寮漁港報關出海，申請作業漁場範圍為近海，嗣
      於同年月30日16時30分許，被告等人在新竹漁港卸貨時為
      警查獲如附表所載數量之魚貨等情，業據被告等人坦承不
      諱，且有船員證4 份、魚貨、漁具、扣得物品及查獲現場
      照片共71幀、北部地區巡防局第二四岸巡大隊監卸檢查紀
      錄單1 份、漁船進出港申請書1 份、安檢站進出港登記簿
      1 份、機漁船（含船員）進出港檢查表1 份、地圖1 份、
      轄區圖1 份及行政院海岸巡防署海洋巡防總局扣押物品目
      錄表1 份等在卷足稽（見95年度偵字第6807號卷第58至61
      、67至100、103、104 頁）。而附表所載魚貨之重量共計
      8670公斤，已逾行政院依懲治走私條例第2 條第4 項規定
      公告之「管制物品項目及其數額」丙項第五款所定之管制
      數額，自屬管制進口物品等情，亦有財政部臺北關稅局機
      關部隊移交緝獲走私物品運輸工具扣押收據1 份及海洋巡
      防總局第十二（新竹）海巡隊查獲「永昇發126 號」漁船
      嫌疑貨品移交海關清單1 份等在卷足參（見95年度偵字第
      6807號卷第104之1、105 頁）。
（二）又查，本案查獲後，查獲機關曾將本案之照片及相關資料
      傳送行政院農業委員會漁業署，由該署轉送所成立之諮詢
      單位中之專家委員鑑定後，製成諮詢意見等情，業據證人
      丙○○於本院審理時證述明確（見本院卷第二宗第148 至
      152 頁），而諮詢結果認為：依所送資料及照片顯示前甲
      板有揚網機、揚繩機，後甲板有捲網機，但籠具與延繩釣
      鉤生鏽及支繩缺失情形，不可能進行延繩釣作業，單絲流
      網是捲收在捲網機上若流網作業只有27至29日三晚，即3
      個網次。魚貨中肉魚、金線、白口等屬拖網漁獲魚種，依
      所送照片顯示其體高小於10公分，流網網目10公分，卻有
      6790公斤漁獲，不可能。另紅魚、紅目鰱等漁獲則較難確
      定，但也不可能被流網大量捕獲。依所補傳照片顯示，捲
      收在捲網機的尼龍單絲流網類似三層網，在網上小魚為浮
      游性圓鱈魚，塑膠桶裝漁獲物中卻沒有。同一種流網不可
      能同時捕獲到底層（如石斑、肉魚、金線、白口、盤子、
      白帶魚、紅魚、紅目鰱、白鯧）及中表層（如白北、圓鱈
      ）的魚類。綜上所述，研判船上該批魚貨非自行用流刺網
      作業捕獲等情，亦有行政院農業委員會漁業署緝獲漁船走
      私漁產品判定諮詢電話傳真1 份在卷足佐。再者，經本院
      二次將本案送經國立臺灣海洋大學鑑定結果認為：一、本
      區之流刺網及延繩釣，以目前資源大減之情形，一日漁獲
      200 至300 公斤即算是很好的，除非在盛漁期對於某些魚
      種，如白帶、白腹鰆、午仔魚、剝皮魚等才偶而有一日數
      噸之情形。二、就案內所述漁具及漁獲之關係作說明：(一)
      、拖網可捕獲之魚種為肉魚、白口、金線鰱、紅目鰱等。
      (二)、刺網可捕獲之魚種為馬加、白帶魚、白鯧等。(三)、釣
      具可捕獲之魚種為盤仔魚、紅魚、紅目鰱等。(四)、籠具可
      捕獲之魚種為盤仔魚。其中紅魚在海上漁獲的數量非常少
      ，市面上所看到的大多是養殖所獲。三、就漁獲重量來看
      ，一般沿近海作業漁船，於2 天內漁獲5040公斤的肉魚及
      其他數種高價魚3630公斤，總計達8670公斤，其可能性很
      低，以上重量如為含冰之重量，保守估計其漁獲淨重至少
      3000公斤以上，即使完全以拖網作業亦不太可能達到，使
      用刺網、籠具及釣具則更不可能達到。依據檢送之卷宗資
      料顯示，該船所捕獲之漁獲量高達8670公斤，此與該船之
      漁撈作業天數及漁具設備並不相稱，該船在2至3日內應不
      可能漁獲得如此大量之漁獲物等情，亦有國立臺灣海洋大
      學96年11月30日海漁字第0960013345號函及97年2 月22日
      海漁字第0970001589號函各1 份附卷足憑。
（三）被告等人雖均以上揭情詞置辯，惟被告丁○○於警詢時係
      供述：流刺網150 件（3000公尺），延繩釣100 籠，前往
      新竹漁港15至16海浬處，下20幾個網，流刺網、延繩釣有
      下幾次，蟹籠下1000多個等語，被告戊○○於警詢時供述
      ：實際作業時間我不知道，我只知道約下20餘網，每網均
      不固定，有時約20籃，作業位置我不清楚等語，被告己○○於警詢時係供述：下一次網1 小時多，約下20餘網，每
      網約20餘公斤，以流刺網、網燈、蟹籠作業，在新竹外海
      約20海浬作業等語，被告庚○○於警詢時供述：大約20幾
      網，大多是流刺網比較多，作業海域我不知道等語（見95
      年度偵字第6807號卷第18、25、34、40頁），觀諸被告等
      人所供述內容，就使用何網具，下網次數，作業海域位置
      等情節，所供述情節並不相一致，而被告等人均一致供述
      ：當時本次出海是24小時作業，都沒有什麼睡，有時休息
      一下等情，則為何被告等人對於攸關本案如此大量之漁獲
      究竟如何捕撈等重要事項，所供述情節卻不一致？又上揭
      「永昇發126 號」漁船係於95年11月27日16時55分報關出
      港，於同年月30日15時50分入港等情，有上揭機漁船（含
      船員）進出港檢查表1 份在卷足稽，足見上揭漁船從出港
      至進港之時間共約70小時左右。期間，在95年11月30日4
      時35分至5 時10分間曾經行政院海岸巡防局海洋巡防總局
      第二海巡隊登船檢查等情，有檢查紀錄表1 份附卷足參（
      見95年度偵字第6807號卷第102頁），又被告丁○○於警
      詢時已供述：95年11月30日8 時已進入新竹漁港航道內停
      泊滯留，但因油壓管破裂無舵效，所以被風吹到航道上南
      邊沙灘上擱淺等情，從而上揭「永昇發126 號」漁船在海
      上實際可供作業時間約為60小時。然被告丁○○於本院審
      理時係供述：我們總共下網20幾次，放一次到收起來要2
      個小時，放漁網，放一次要20幾分鐘，放完網後，我們就
      去放蟹籠，放完之後20幾分鐘，我們就去收網，然後再回
      來收蟹籠，收網要1 個多小時，如果沒有什麼魚，幾十分
      鐘就收起來，如果有魚，收網要1 個多小時，漁網收起來
      後，就可以再放網，再去收蟹籠，收蟹籠後，如果已經沒
      有餌料，就還要再放餌料，收蟹籠大概要1 個多小時，放
      蟹籠大概要20幾分鐘，放完蟹籠後，再去收漁網等語在卷
      （見本院卷第二宗第250、251頁），從而依其所供述順序
      應為：先放漁網，需20幾分鐘，再去放蟹籠，需時20幾分
      鐘，接著等20幾分鐘後，去收網，收網時間部分，如果有
      魚，需1 個多小時，接著再放網，需20幾分鐘，然後去收
      蟹籠，大概需1 個多小時，接著再放蟹籠，需20幾分鐘，
      從而一趟循環下來，估計需時4 個小時，如此其豈有可能
      能夠下網20幾次？再者，依船上漁具之狀況，不可能進行
      延繩釣作業，也不可能捕獲如此大量魚貨等情，有前述諮
      詢電話傳真及國立臺灣海洋大學所出具之函文在卷足稽，
      均已如前述，綜上，謂扣案之魚貨確係被告等人所捕撈而
      得，孰能置信？
（四）再查，被告等人雖復辯稱：未進港前，第二海巡隊人員曾
      上船登檢，並未發現不法情形云云。查95年11月30日4 時
      35分至5 時10分間，行政院海岸巡防局海洋巡防總局第二
      海巡隊隊員曾登上前述「永昇發126 號」漁船檢查，在登
      船檢查紀錄表記載：未發現違法（規）事實等情，固有檢
      查紀錄表及值勤人員所出具之報告書各1 份在卷可參（見
      95年度偵字第6807號卷第101、102頁），然上揭報告書中
      已記載：船長表示有白鯧、肉魚等雜魚大約2 噸等情，有
      上揭報告書附卷可稽，而本案被查獲之漁獲量係高達8670
      公斤等情，已如前述，已明顯不符，縱如被告丁○○所供
      述：在檢查之後還是有繼續捕魚等情為真，然上開「永昇
      發126 號」漁船於同日8 時許，已因油壓管破裂而擱淺等
      情，為被告丁○○自承在卷，亦如前述，則在短短3 小時
      間，謂被告等人可自行捕撈達6 千餘公斤之漁獲量，顯無
      可能。況且，證人即第二海巡隊隊員乙○○於本院審理時
      證述：當時檢查時，船上有拖網的漁具在，但是漁獲量不
      多，我有問過他們漁獲量如何，他們告訴我漁獲量不多，
      我們看了以後覺得沒有可疑，因為漁獲量不多，漁網也有
      ，漁具也有，所以我們就離開了，整個過程中我沒有看到
      漁獲，是我兩個同事由船長陪同一起過去看，船長有打開
      的船艙，他們才有去看等語，暨證人即第二海巡隊隊員甲○○於本院審理時證述：好像只有看一艙，如果沒有走私
      行為，就由他們打開，我們才下去看，因為怕會有糾紛，
      當時登船檢查時，是船上人員帶我們去檢查的等語明確（
      見本院卷第二宗第154、155、236、237頁），足見第二海
      巡隊隊員當時登船檢查時，並非係將「永昇發126 號」漁
      船全部船艙均加以打開後檢查，其檢查結果即非全貌，且
      如前所述報告書中所載船長當時所告知漁獲量僅2 噸亦明
      顯不實之情形下，僅以上揭檢查紀錄表及報告書中記載並
      無違規事實一節，即遽認被告等人並無本案犯行，實屬率
      斷。
（五）末查，被告丁○○於警詢時供述：石斑魚是用延繩釣釣的
      （見95年度偵字第6807號卷第16頁），被告庚○○於警詢
      時則係供述：石斑魚用流刺網捕獲等語（見95年度偵字第
      6807號卷第30頁），又被告戊○○則係於警詢時供述：我
      確定船上沒有石斑魚等語（見95年度偵字第6807號卷第34
      頁），則扣案之石斑魚苟真係被告等人自行捕撈而得，為
      何被告戊○○竟會完全不知船上有補得石斑魚一節？又被
      告丁○○及庚○○為何對捕撈方式竟有如此大相逕庭之說
      詞？而本院於審理時質之被告四人有關扣案之石斑魚為何
      人捕撈時，被告丁○○供述：不曉得是誰釣上來的等語，
      被告己○○、戊○○及庚○○均供稱：不是我釣的等語，
      斯時，被告丁○○即轉向被告庚○○稱：是你抓起來的等
      語，被告庚○○旋即亦供述：是我抓上來的等語等情，有
      本院審理筆錄1 份在卷足稽（見本院卷第二宗第252頁），
      經本院再質之被告庚○○相關細節，其卻供述：我對那條
      石斑魚沒有什麼印象等語在卷，然扣案之石斑魚僅有1 條
      ，重量亦重達約20公斤等情，有前述扣押物品目錄表1 份
      在卷足參，從而苟重量達20公斤之該石斑魚確係被告庚○○用延繩釣所釣起，其當係印象深刻，又豈會對是否為其
      所釣得、用何方式釣起、重量多少等相關細節均無印象？
（六）至辯護人所辯：退步言，縱認扣案漁獲非被告等人所捕撈
      ，然作業地點既係屬我國領海區域之北緯24度40分、東經
      120 度35至40分區域，應為運送，而非私運等語，惟觀被
      告等人作業區域究為何處，被告丁○○於警詢時係供述：
      離新竹漁港15至16浬等語（見95年度偵字第6807號卷第16
      頁），被告薛錦鋒係於警詢時供述：是在新竹外海約20海
      浬處作業等語（見95年度偵字第6807號卷第39頁），雖被
      告丁○○及己○○所證述並不相符，惟均供述係在我國領
      海以外區域，此觀目前二岸現狀，大陸地區漁船應不致擅
      入我國領海12海浬區域內，亦屬合理。而被告丁○○係於
      偵訊時方始供述：我們是在北緯24度40分，東經120 度35
      至40分區域作業等語（見95年度偵字第6807號卷第110 頁
      ），而除其所供述上情外，並無其他證據資料足堪為佐證
      ，而被告丁○○始終辯稱：扣案漁獲是我們自己捕撈等語
      ，惟該辯詞已不為本院所採信之情形下，已如前所述，是
      以其於偵訊時所供述之作業領域一節，自亦難憑採。而辯
      護人以此為據而辯稱被告等人係為運送管制物品之犯行等
      語，更難以採信，
（七）本案魚貨價值非淺，不詳姓名中國大陸地區人民自無可能
      無償贈與，而應有對價關係。再被告等人出海後之海域屬
      臺灣海峽，彼端即為同文同種之中國大陸地區，我國與中
      國大陸地區之漁業往來復甚為密切，衡情出售附表所載魚
      貨應即為中國大陸地區人士所出售之魚貨，自屬中國大陸
      漁產品。又我國領海為自基線起至其外側12海浬間之海域
      ，中華民國領海及鄰接區法第3 條定有明文，本件航行區
      域既係新竹外海之區域，可見被告等人向中國大陸地區人
      士購入附表所載魚貨之地點，應係在新竹外海之我國領海
      以外之公海海域。又被告等人共同私運管制物品，為警在
      新竹漁港卸貨時為警當場查獲，已如前述，是被告等人共
      同私運管制物品，已進入我國領海內，自屬私運既遂。
（八）綜上，被告等人之辯解均不足採信，本案事證明確，被告
      等人所為犯行，已堪認定，自應依法論罪科刑。
三、論罪法條：
    按走私行為有其連貫性、接續性，在公海上明知中國大陸人
    士出售之物品係來自中國大陸地區運來，仍予購買接駁並私
    運進入我國領海內，且私運物品之總重已如前述，已逾行政
    院依懲治走私條例第2 條第4 項規定公告之「管制物品項目
    及其數額」丙項所列之管制數額，應成立懲治走私條例第2
    條第1 項、第12條之私運管制物品進入口罪。核被告丁○○
    、戊○○、己○○及庚○○等人所為，均係犯懲治走私條例
    第2 條第1 項、第12條之私運管制物品逾公告數額罪。被告
    等人就上揭犯行，與真實姓名年籍均不詳之中國大陸地區成
    年人間，有犯意之聯絡及行為之分擔，均應論以共同正犯。
    又被告丁○○前曾於93年間，因違反漁業法案件，經本院於
    94年3 月29日以94年度易字第155 號判處有期徒刑2 月確定
    ，於94年7 月4 日易科罰金執行完畢等情，有臺灣新竹地方
    法院檢察署刑案資料查註紀錄表及臺灣高等法院被告前案紀
    錄表各1 份在卷可按，渠於5 年以內再犯本件有期徒刑以上
    之罪，為累犯，應依刑法第47條第1 項之規定加重其刑。爰
    審酌被告丁○○有如事實欄所載之刑事前科紀錄，被告戊○○及己○○等人均無前科，被告庚○○前曾有違反懲治走私
    條例、菸酒管理法及公共危險等前科紀錄（尚不構成累犯）
    ，被告等人私運管制物品進口，影響政府對於管制物品進口
    之管理，且所走私之魚貨未經檢疫，不但影響社會經濟，且
    有危害人民生命、身體安全之虞，及被告丁○○為船長，其
    餘被告等人為船員，對於上揭事實涉案程度之分工，兼衡被
    告等人之智識程度、犯後均一再辯解，難認有悔悟之心等一
    切情狀，分別量處如主文所示之刑，以資懲儆。至於附表所
    示之魚貨，業經臺灣新竹地方法院檢察署檢察官函請財政部
    臺北關稅局逕予處理等情，有函文1 份在卷足稽，爰不為沒
    收之諭知，附此敘明。
據上論斷，應依刑事訴訟法第299 條第1 項前段，懲治走私條例
第2 條第1 項、第12條，刑法第11條前段、第28條、第47條第1
項，判決如主文。
本案經檢察官何若薇到庭執行職務。
中    華    民    國    97    年    3     月    31    日
                  刑事第一庭    審判長法  官  許翠玲
                                      法  官  楊數盈
                                      法  官  楊惠芬
以上正本證明與原本無異。
如不服本判決應於收受本判決後10日內向本院提出上訴書狀，上
訴書狀應敘述具體理由。上訴書狀未敘述上訴理由者，應於上訴
期間屆滿後20日內補提理由書狀於本院 (均須按他造當事人之人
數附繕本 )「切勿逕送上級法院」。
中    華    民    國    97    年    3     月    31    日
                                      書記官 張懿中
附錄本案論罪科刑法條全文：
懲治走私條例第2 條第1 項：
私運管制物品進口、出口逾公告數額者，處七年以下有期徒刑，
得併科新臺幣三百萬元以下罰金。
懲治走私條例第12條：
自大陸地區私運物品進入臺灣地區，或自臺灣地區私運物品前往
大陸地區者，以私運物品進口、出口論，適用本條例規定處斷。
附表：
┌──┬───┬───┬──────┬───────┐
│編號│魚種  │數  量│重量（公斤）│總重量 (公斤) │
├──┼───┼───┼──────┼───────┤
│1   │肉魚  │62  箱│5040公斤    │8670公斤      │
├──┼───┼───┼──────┤              │
│2   │馬加  │ 8  箱│ 600公斤    │              │
├──┼───┼───┼──────┤              │
│3   │金線魚│14  箱│1750公斤    │              │
├──┼───┼───┼──────┤              │
│4   │盤子魚│ 1  箱│  70公斤    │              │
├──┼───┼───┼──────┤              │
│5   │白帶魚│ 3  箱│ 210公斤    │              │
├──┼───┼───┼──────┤              │
│6   │白鯧魚│ 7  箱│ 490公斤    │              │
├──┼───┼───┼──────┤              │
│7   │紅目鰱│ 1  箱│  70公斤    │              │
├──┼───┼───┼──────┤              │
│8   │白口魚│ 4  箱│ 280公斤    │              │
├──┼───┼───┼──────┤              │
│9   │紅魚  │ 2  箱│ 140公斤    │              │
├──┼───┼───┼──────┤              │
│10  │石斑魚│ 1  尾│  20公斤    │              │
└──┴───┴───┴──────┴───────┘


司法院資訊處製作；財團法人民間司法改革基金會備份。
